【裁判字號】    97,易,586
【裁判日期】    970917
【裁判案由】    竊盜
【裁判全文】
臺灣新竹地方法院刑事判決               97年度易字第586號
公  訴  人  臺灣新竹地方法院檢察署檢察官
被      告  丁○○
                    （另案
            甲○○
上列被告等因竊盜案件，經檢察官提起公訴（97 年度偵字第396
號），本院判決如下：
    主    文
丁○○竊盜，累犯，處有期徒刑捌月；又無故侵入他人住宅，累
犯，處有期徒刑伍月；又共同竊盜，累犯，處有期徒刑捌月。應
執行有期徒刑壹年柒月。
甲○○共同竊盜，處有期徒刑陸月，如易科罰金，以新臺幣壹仟
元折算壹日。
    事    實
一、
(一)、丁○○前因贓物案件，經本院於民國89年9 月14日以89年度
    易緝字第49號判決判處有期徒刑8 月，並於89年10月17日確
    定；又因竊盜案件，經本院於89年8 月31日以88年度易字第
    693號判決判處有期徒刑1年10月，並經丁○○上訴臺灣高等
    法院後於89年10月19日撤回上訴確定；另因施用毒品案件，
    經臺灣桃園地方法院於89年11月21日以89年度訴字第1314號
    判決分別判處有期徒刑7月、5月，應執行有期徒刑10月，並
    於90年3月5日確定；上揭各罪並經臺灣桃園地方法院以90年
    度聲字第1404號裁定應執行有期徒刑3年2月確定，且於95年
    9月27日假釋出監並交付保護管束，嗣於96年4月20日保護管
    束期滿執行完畢。
(二)、甲○○前曾於(1)90年間因竊盜案件，經臺灣桃園地方法院以
    90年度易緝字第179號判決有期徒刑7月確定，並於91年12月
    27日縮刑期滿執行完畢，又於(2)92年間因犯竊盜罪，經本院
    以91年度易字第71號判決有期徒刑1年，再於(3) 93年間因常
    業竊盜案件，因本院以91 年度訴字第630號判決判處有期徒
    刑3年6月確定，另於(4)92年間因毒品危害防制條例案件，經
    本院以92 年度訴字第339號判決判處有期徒刑10月確定，嗣
    因減刑而上開(1)、(2)及(3)、(4)案件分別經減刑並定應執行刑
    為有期徒刑9月又15日及3年11月確定，而甲○○已於95年10
    月11日縮短刑期假釋出監，97年1 月22日假釋期滿（不構成
    累犯）。
(三)、詎仍不知悔改，丁○○於96年9月10日下午1時17分許，接獲
    甲○○電話邀約後，即駕駛自用小客車前往新竹市○○路17
    巷4 號甲○○住處，搭載甲○○外出至新竹市區○○○路、
    東大路及經國路等路段閒逛，嗣於同日下午2、3時許，行經
    新竹市○○路240 號游泳池停車場時，趁甲○○上廁所之空
    檔，因見路旁停放之彭瑞燦所駕駛車號0207-FT 號自用小客
    車無人看管，遂意圖為自己不法之所有，以不詳器物打破該
    車車窗後侵入車內，竊取乙○○所有置於車內之皮包乙只，
    內有乙○○之國民身分證、全民健康保險卡、台北富邦銀行
    、台新銀行金融卡各乙張及乙○○住家鑰匙乙把。丁○○經
    由上述證件得知乙○○住處地址為新竹縣竹東鎮○○路 327
    巷8號2樓後，遂向上廁所返回之甲○○佯稱欲返回先前租屋
    處拿取物品，而於同日下午5、6時許，搭載甲○○前往乙○○之上開住處。丁○○及甲○○抵達上址後，丁○○即取出
    竊得之鑰匙1 把，基於無故侵入他人住宅及意圖為自己不法
    所有之主觀犯意，進入乙○○父母丙○○、黃暄文房內，再
    以不詳工具撬開抽屜後，竊取丙○○、黃暄文所有之金項鍊
    4條、手鍊手鐲7只、金戒指及翡翠戒指共21只及鑽戒乙只，
    並指示在客廳等候之甲○○徒手拆卸丙○○等人所有華碩廠
    牌19吋電腦液晶螢幕乙臺【共損失約新臺幣（下同）40萬元
    】，甲○○雖對於丁○○之行為起疑，並可預見其行為係屬
    竊盜犯行，竟不違背其本意，基於與丁○○共同竊盜之未必
    故意，將上開電腦液晶螢幕搬運至丁○○車內，2 人隨即駕
    車逃逸。丁○○為典當竊得之金飾並掩飾身份，於翌日向甲○○佯稱要典當其配偶之金飾，不敢讓配偶知悉，商得甲○○同意由甲○○出具身分證件後，2 人共同駕車前往新竹市
    ○○路96之1號1樓惠民當鋪，由丁○○典當竊取之鑽戒乙只
    及翡翠戒指2 只，得款1萬6千元。嗣丙○○報警至其住處搜
    證後，採得可疑指紋數枚送內政部警政署刑事警察局鑑識比
    對後，發現與建檔之丁○○指紋相符，再依丁○○供述向惠
    民當鋪調取甲○○之當票及典當物後，由丙○○指認確屬遭
    竊贓物，而循線查獲甲○○。
二、案經丙○○訴由新竹縣政府警察局竹東分局報告臺灣新竹地
    方法院檢察署檢察官偵查起訴。
    理    由
壹、程序部分：
    本件公訴人所提出經本院據以認定事實之所有證據方法（包
    含證人之證述與文書證據、物證等證據方法），並無證據證
    明係公務員違背法定程序所取得；又本件公訴人所提出經本
    院據為論斷依據之各項證據方法中，其中證人丙○○、黃暄
    文、彭瑞燦於警詢中所為之陳述及證人丙○○於偵查中未經
    具結之證述，雖均係屬審判外之陳述，依刑事訴訟法第 159
    條第1 項之規定原無證據能力。惟被告丁○○、甲○○未於
    言詞辯論終結前聲明異議，依法應視為同意上開證據方法作
    為證據，又本院經審酌上開言詞陳述作成時之情況，並無顯
    然之瑕疵，認為以上開證據方法作為證據應屬適當，依刑事
    訴訟法第159條之5第1 項之規定，應認有證據能力。再公訴
    人所提出經本院據以認定事實之各項公務員職務上所製作之
    文書證據，亦無顯有不可信情況之情形，依刑事訴訟法第15
    9條之4第1款之規定，亦應認有證據能力，先予敘明。
貳、實體部分
一、認定犯罪事實所憑證據及認定理由：
(一)、被告甲○○就伊有進入新竹縣竹東鎮○○路327巷8號2 樓處
    ，與共同被告丁○○一同竊取液晶螢幕乙臺等情坦承不諱，
    另被告丁○○則否認上開犯罪事實，辯稱：伊沒有打破車牌
    號碼0207-FT號自小客車車窗，亦未到新竹縣竹東鎮○○路3
    27巷8號2樓行竊，當天是共同被告甲○○先打電話給伊，要
    求伊去載共同被告甲○○，伊載共同被告甲○○到二重埔，
    共同被告甲○○隨即拿出乙把鑰匙開門進入，伊問共同被告
    甲○○是何處，共同被告甲○○表示是之前的租屋處，伊本
    來坐在客廳，共同被告甲○○要伊進入房間內幫忙找東西，
    伊進入房間時看到抽屜都鎖著，共同被告甲○○就要伊到客
    廳將電腦液晶螢幕乙臺搬下來，伊沒有拿金飾去典當云云。
(二)、經查：
１、證人彭瑞燦駕駛之0207-FT 號小客車，於96年9月10日下午1
    時許，搭載證人乙○○至新竹市○○路240 號游泳池旁停車
    ，乙○○及彭瑞燦先後離開該車，同日下午3 時30分許，彭
    瑞燦、乙○○返回該車後，發現以該車之車窗遭不詳物具打
    破後侵入車內，乙○○所有置於車內之皮包乙只遭竊，內有
    乙○○之國民身分證、全民健康保險卡、台北富邦銀行、台
    新銀行金融卡各乙張及乙○○住家鑰匙乙把等情，業據證人
    彭瑞燦於警詢中證稱：伊駕駛之0207-FT號自小客車於96年9
    月10日下午15時40分許，在新竹市○○路240 號旁游泳池停
    車場內，遭人持不明物毀損該車窗玻璃等語（見97年偵字第
    396 號卷第22頁至23頁），另證人乙○○亦於本院審理時證
    稱：「（有無搭載彭瑞燦所駕駛之0207-FT 號自用小客車？
    ）有」、「（96年9 月10日當天有無搭載過上開車輛？）有
    」、「（當天有無東西不見或其他情形？）我一個大包包整
    個不見，原來是放在車子裡的」、「（請詳細說明當天情形
    ？）當天時間是早上，詳細時間我不清楚，我祖母過世，我
    上來新竹與我父母見面，我父母親早上都要上班，我就跟我
    新竹的朋友彭瑞燦先出去，彭瑞燦就開0207-FT 號自用小客
    車載我去南寮，車子停在南寮焚化爐旁的停車場，我下車去
    廁所，我以為彭瑞燦會在車上，我就將我的大包包放在車上
    ，結果彭瑞燦有下車我不知道，我出來後看到0207-FT 號自
    用小客車窗戶被擊破，我想起我包包放在車上，當時我回到
    車旁邊，彭瑞燦也一起出現，車窗已經被擊破，我整個包包
    都不見，我趕快打電話給我父親，當時已經下午3 點，問他
    辦理身分證遺失等手續，報警由彭瑞燦負責」、「（妳們當
    天何時將0207-FT 號自用小客車停放南寮焚化爐附近停車場
    ？）應該快中午那段時間，我不是很確定」、「（離開0207
    -FT號自用小客車到返回0207-FT號自用小客車，中間經過多
    久時間？）我離開有1、2個小時，我不知道彭瑞燦離開多久
    ，但是我們回到0207-FT 號自用小客車的時間是差不多的」
    、「（遺失包包內有哪些東西？）皮包1 只，內有我的國民
    身份證、全民健康保險卡、台北富邦銀行、台新銀行金融卡
    各1張及我住家鑰匙1把，還有我公司的鑰匙，另外還有一些
    錢，但是金額我不清楚」、「（返回0207-FT 號自用小客車
    時間約下午3 時30分許？）差不多，我們一發現，彭瑞燦就
    立刻報案」等語（見本院卷第54頁至55頁）。
２、另證人乙○○位於新竹縣竹東鎮○○路327巷8號2 樓住處，
    於96年9 月10日遭人鑰匙打開大門，並未破壞門窗，進入偷
    竊財物等情，亦據證人丙○○即乙○○之父於警詢中證稱：
    伊女兒於96年9 月10日12時許乘坐友人之小客車至新竹市南
    寮漁港，並停放在該處之停車場，同日15時許要去取車離開
    前，發現車窗玻璃被打破，車內的皮包遭竊，內有鎖匙乙串
    、身分證、健保卡、駕照、富邦銀行及台新銀行提款卡各乙
    張、筆記本等物，當時由伊女兒友人彭瑞燦報案，伊家中損
    失金項鍊4 條、手鍊7只、戒指21只、鑽戒1克拉乙只、液晶
    螢幕乙臺、紅外線夜視望遠鏡乙臺，警方在伊家中採證比對
    為被告丁○○指紋，伊不認識丁○○等語（見97年度偵字第
    396 號卷第17頁至19頁），另證人黃暄文即乙○○之母於警
    詢中亦證稱：伊於96年9 月10日18時40分許，下班返回新竹
    縣竹東鎮○○路327巷8號2 樓住處，發現大門只上一道鎖，
    進入後發現主臥室凌亂，才發現住宅遭竊，門窗均無破壞等
    語（見97年偵字第396 號卷第15頁至16頁），而證人乙○○
    於本院審理時亦指證：「（在同一天，妳新竹縣竹東鎮○○
    路327巷8號2 樓家中有無發生什麼事情？）東西遭竊，全部
    被搬走」、「（妳知道同一天當時，妳家中有無其他人將住
    家鑰匙遺失？）我確定只有我，其他人都在上班」、「（妳
    事後返家，有無發現家中門窗遭破壞？）沒有，應該是鑰匙
    直接開門進去」等語（見本院卷第55頁至56頁）。
３、又共同被告丁○○確於96年9月10日下午2、3 時許，趁共同
    被告甲○○下車之際，在新竹市○○路240 號游泳池停車場
    旁，見彭瑞燦所有之0207-FT 號小客車無人看管之際，以不
    明物體破壞該小客車之車窗，竊取乙○○所有之皮包乙只，
    並以該皮包內之鑰匙侵入乙○○位於新竹縣竹東鎮○○路32
    7巷8號2 樓住處，竊取財物，嗣後又將財物以共同被告甲○○之名義至惠民當舖典當等情，並經共同被告甲○○以證人
    身分具結證稱：96年9月10日當天下午1時許，伊撥打電話給
    共同被告丁○○，後來共同被告丁○○即駕始自小客車搭載
    伊道新竹市○○路、南寮等處閒逛，到南寮後，伊向共同被
    告丁○○表示要上廁所後就下車，約5 分鐘後返回車上，伊
    看到共同被告丁○○在按衛星導航，並且說要到之前租屋處
    ，伊就陪共同被告丁○○一同前往，到達後共同被告丁○○
    是用鑰匙開門，伊站在客廳等，共同被告丁○○進入一個房
    間內，伊在客廳有聽到翻找東西吵雜聲音，後來共同被告丁○○要求伊進入一個房間，並叫伊拆液晶螢幕，伊沒有碰抽
    屜，該房間內有床、電腦，床上有掛蚊帳，伊後來有起疑，
    認為這是在偷東西，液晶螢幕放在共同被告丁○○車上，後
    來共同被告丁○○又打電話來表示急需用錢，但是未帶證件
    ，伊就介紹惠民當舖，並將證件借給同案被告丁○○使用，
    錢及當票均由共同被告丁○○拿走等語（見本院卷第58頁至
    65頁），又被告丁○○之指紋確係在告訴人丙○○家中發現
    ，有內政部刑事警察局96年10月1日刑紋字第0960149599 號
    鑑驗書乙份在卷可參（見97年度偵字第396 號卷第49頁），
    且經檢察官詢問承辦警局比對所得知指紋係在何處採得，經
    承辦警員答稱係在被害人書桌抽屜右下第二格外側採到等情
    ，有臺灣新竹地方法院檢察署點名單乙紙附卷可考（見97年
    偵字第396號卷第113頁），足見被告丁○○原本辯稱伊係在
    客廳等候，只有應共同被告甲○○之要求進入房間搬電腦螢
    幕云云，顯屬不實。至於被告丁○○事後雖又辯稱伊係幫共
    同被告甲○○找手機，所以有去扳抽屜，但是抽屜拉不開云
    云，惟被告丁○○、甲○○2 人所使用之手機通聯紀錄頻繁
    ，有通聯紀錄查詢單2份在卷可查（見97年偵字第396號卷第
    24頁至43頁），是被告丁○○辯稱要幫共同被告甲○○找手
    機云云，應屬不實，再佐以現場採證照片（見97年度偵字第
    396 號卷第51頁至52頁照片），抽屜已被扳開拉出等情，明
    顯可見，況被告丁○○自承其與共同被告甲○○是朋友，沒
    有任何財物或仇恨糾紛，且被告甲○○就其涉案部分犯行均
    已坦承不諱，若非被告丁○○確實有參與犯案，被告甲○○
    實無誣陷被告丁○○之必要，蓋誣陷被告丁○○對被告甲○○自己涉案之處罰部分並無任何實益，反須擔負偽證及誣告
    之刑責。是被告丁○○上開所辯，均與事實不符，不可採信
    。
４、此外，復有新竹縣政府警察局採證同意書暨證物清單（見97
    年度偵字第396 號卷第45頁至46頁）、新竹縣政府警察局96
    年10月5 日竹縣警鑑字第0960029338號函檢附之受理各類案
    件紀錄表（見97年度偵字第396 號卷第47頁至48頁）、彭瑞
    燦報案查詢資料（見97年度偵字第396 號卷第55頁）、收當
    物品資料列印報表（見97年度偵字第396 號卷第56頁）、被
    告甲○○填寫之惠民當舖當票客戶聯影本（見97年度偵字第
    396 號卷第64頁）、警員劉偉志製作之職務報告（見97年度
    偵字第396號卷第127頁）、竊案現場勘查報告（見97年度偵
    字第396號卷第129頁）、竊案現場勘查通報單（見97年度偵
    字第396號卷第130頁）、刑事案件證物採驗紀錄表（見97年
    度偵字第396號卷第134頁）各乙份、戒指照片9 張（見97年
    度偵字第396號卷第65頁至69頁）、採證照片68 張（見97年
    度偵字第396號卷第120頁至126頁、131頁至133 頁）等在卷
    可資佐證，本件被告丁○○、甲○○犯行明確，均應依法論
    科。
二、論罪：
(一)、核被告丁○○所為係犯刑法第320條第1項竊盜罪、同法第30
    6條第1項無故侵入住宅罪、同法第320條第1項竊盜罪。被告
    丁○○所犯上開3 罪間，犯意各別，行為不同，應予分論併
    罰。
(二)、另被告甲○○所為係犯刑法第320條第1項竊盜罪，被告甲○○就此部分與共同被告丁○○間有犯意聯絡，行為分擔，應
    論以共同正犯。
(三)、被告丁○○前因贓物案件，經本院於89年9 月14日以89年度
    易緝字第49號判決判處有期徒刑8 月，並於89年10月17日確
    定；又因竊盜案件，經本院於89年8 月31日以88年度易字第
    693號判決判處有期徒刑1年10月，並經被告上訴臺灣高等法
    院後於89年10月19日撤回上訴確定；另因施用毒品案件，經
    臺灣桃園地方法院於89年11月21日以89年度訴字第1314號判
    決分別判處有期徒刑7月、5月，應執行有期徒刑10月，並於
    90年3月5日確定；上揭各罪並經臺灣桃園地方法院以90年度
    聲字第1404號裁定應執行有期徒刑3年2 月確定，且於95年9
    月27日假釋出監並交付保護管束，嗣於96年4 月20日保護管
    束期滿執行完畢，被告丁○○於前開執行完畢5 年內，故意
    再犯本件有期徒刑以上之3 罪，均為累犯，均應依法加重其
    刑。
三、科刑：
    爰審酌被告2 人正值壯年，不思努力上進，對財物之取得卻
    不謀以己力而獲取之，竟竊盜他人財物，顯不尊重他人財產
    權益之犯罪動機、目的，及行竊之手段、所竊得財物之價值
    非鉅，且被告丁○○矢終否認犯行，飾詞狡辯，犯罪後態度
    惡劣，且竊得被害人乙○○皮包內之證件後，又轉往被害人
    乙○○家中行竊，所生危害甚大，另被告甲○○坦認犯行，
    已賠償告訴人1 萬元，態度尚可等一切情狀，並就被告丁○○部分定應執行刑，被告甲○○部分諭知易科罰金之折算標
    準，分別量處如主文所示之刑，以資懲儆。
四、據上論斷，應依刑事訴訟法第299條第1 項前段、刑法第306
    條第1項、第320條第1項、第28條、第47條第1項、第41條第
    1項前段、第51條第5款刑法施行法第1條之1第1 項，判決如
    主文。
本案經檢察官王唯怡到庭執行職務。
中    華    民    國     97    年    9    月    17    日
                  刑事第三庭   法  官  林惠君
以上正本證明與原本無異。
如不服本判決，應於收受本判決後10日內向本院提出上訴書狀。
上訴書狀應敘述具體理由，未敘述上訴理由者，應於上訴期間屆
滿後20日內補提理由書狀於本院（均須按他造當事人之人數附繕
本，並請勿「逕送上級法院」）。
中    華    民    國     97    年    9    月    17    日
                               書記官  蔣淑君
附錄本案論罪科刑法條：
刑法第320條第1項
意圖為自己或第三人不法之所有，而竊取他人之動產者，為竊盜
罪，處5年以下有期徒刑、拘役或5百元以下罰金。
刑法第306條第1項
無故侵入他人住宅、建築物或附連圍繞之土地或船艦者，處1年
以下有期徒刑、拘役或3百元以下罰金。


司法院資訊處製作；財團法人民間司法改革基金會備份。
